臺灣高雄地方法院刑事裁定
111年度聲字第274號
聲  請  人  臺灣高雄地方檢察署檢察官
受  刑  人  柳國誠



上列聲請人因受刑人數罪併罰有二裁判以上，聲請定其應執行之
刑（111年度執聲字177號），本院裁定如下：
    主  文
柳國誠犯附表所示之罪，所處附表所示之刑，應執行拘役捌拾日
，如易科罰金，以新臺幣壹仟元折算壹日。
    理  由
一、聲請意旨略以：受刑人柳國誠（下稱受刑人）因犯竊盜罪，
    先後經法院判決確定如附表，應依刑法第50條第1項前段、
    第53條、第51條第6款規定，定其應執行之刑，爰依刑事訴
    訟法第477條第1項規定聲請裁定等語。
二、按裁判確定前犯數罪者，併合處罰之；數罪併罰，有二裁判
    以上者，依刑法第51條之規定，定其應執行之刑；宣告多數
    有期徒刑者，於各刑中之最長期以上，各刑合併之刑期以下
    ，定其刑期，但不得逾30年；宣告多數拘役者，比照前款定
    其刑期，但不得逾120日，刑法第50條第1項前段、第53條、
    第51條第5款、第6款分別定有明文。又數罪併罰之定應執行
    刑，係出於刑罰經濟與責罰相當之考量，並非予以犯罪行為
    人或受刑人不當之利益，為一種特別的量刑過程，即對犯罪
    行為人或受刑人本身及所犯各罪之總檢視，除應考量行為人
    所犯數罪反應出之人格特性，並應權衡審酌行為人之責任與
    整體刑法目的及相關刑事政策，在量刑權之法律拘束性原則
    下採限制加重原則，資為量刑自由裁量權之外部界限，並應
    受法規範秩序下比例原則、平等原則、責罰相當原則等裁量
    權內部界限之支配，以兼顧刑罰衡平原則。
三、經查，受刑人所犯附表所示之罪，業經法院先後判處附表所
    示之刑，而於附表所示之日期分別確定在案，有臺灣高等法
    院被告前案紀錄表、各該刑事判決書等在卷可稽，其中附表
    編號1至3部分曾定應執行刑為拘役30日、編號4至7部分曾定
    應執行刑為拘役45日，其中附表編號1至3部分雖已執行完畢
    ，仍應依法定其應執行之刑，僅於檢察官執行應執行刑時，
    再予扣除，對於受刑人並無不利，茲檢察官聲請定其應執行
    之刑，本院審核認聲請為正當。本院衡酌受刑人所犯如附表
    所示之罪皆為竊盜案件，犯罪時間為民國109年8月27日至11
    0年7月8日間，依受刑人上開犯罪之罪質及犯罪所生之危害
    以及受刑人對本件定執行刑所表示從輕定應執行刑之意見等
    總體情狀，與多數犯罪責任遞減原則，就受刑人所犯各罪，
    定其執行刑如主文所示，並諭知以新臺幣1千元折算1日之易
    科罰金折算標準。
四、依刑事訴訟法第477條第1項，裁定如主文。
中　　華　　民　　國　　111 　年　　3 　　月　　9 　　日
                  刑事第一庭   法  官  賴建旭
以上正本證明與原本無異。
如不服本裁定，應於送達後5 日內，向本院提出抗告狀。
因疫情而遲誤不變期間，得向法院聲請回復原狀。
中　　華　　民　　國　　111 　年　　3 　　月　　9 　　日
                               書記官  陳雅惠
【附表】
編號 罪名 宣 告 刑 犯罪日期   最 後 事 實 審      確 定 判 決      法院案號 判決日期 法院案號 確定日期 1 竊盜 拘役20日，如易科罰金，以新臺幣1,000元折算1 日 109 年9月3 日 臺灣高雄地方法院109年度原簡字第60號、110 年度原簡字第1 號（聲請書僅載110 年度原簡字第1 號等，應予補充） 110 年8 月24日 臺灣高雄地方法院109年度原簡字第60號、110 年度原簡字第1 號（聲請書僅載110 年度原簡字第1 號等，應予補充） 110 年9 月29日 2 竊盜 拘役10日，如易科罰金，以新臺幣1,000元折算1日 109 年8 月27 日 臺灣高雄地方法院109年度原簡字第60號、110 年度原簡字第1 號（聲請書僅載110 年度原簡字第1 號等，應予補充） 110 年8 月24日 臺灣高雄地方法院109年度原簡字第60號、110 年度原簡字第1 號（聲請書僅載110 年度原簡字第1 號等，應予補充） 110 年9 月29日 3 竊盜 拘役10日，如易科罰金，以新臺幣1,000元折算1日 109 年9 月10日 臺灣高雄地方法院109年度原簡字第60號、110 年度原簡字第1 號（聲請書僅載110 年度原簡字第1 號等，應予補充） 110 年8 月24日 臺灣高雄地方法院109年度原簡字第60號、110 年度原簡字第1 號（聲請書僅載110 年度原簡字第1 號等，應予補充） 110 年9 月29日 4 竊盜 拘役15日，如易科罰金，以新臺幣1,000元折算1日 109 年10月4 日 臺灣高雄地方法院110年度原簡字第12、20、24號 110 年11月12日 臺灣高雄地方法院110年度原簡字第12、20、24號 110 年12月22日 5 竊盜 拘役15日，如易科罰金，以新臺幣1,000元折算1日 109 年12月27日 臺灣高雄地方法院110年度原簡字第12、20、24號 110 年11月12日 臺灣高雄地方法院110年度原簡字第12、20、24號 110 年12月22日 6 竊盜 拘役15日，如易科罰金，以新臺幣1,000元折算1日 110 年1 月16日 臺灣高雄地方法院110年度原簡字第12、20、24號 110 年11月12日 臺灣高雄地方法院110年度原簡字第12、20、24號 110 年12月22日 7 竊盜 拘役10日，如易科罰金，以新臺幣1,000元折算1日 109 年8 月31日 臺灣高雄地方法院110年度原簡字第12、20、24號 110 年11月12日 臺灣高雄地方法院110年度原簡字第12、20、24號 110 年12月22日 8 竊盜 拘役10日，如易科罰金，以新臺幣1,000元折算1日 110 年7 月8 日 臺灣高雄地方法院110年度原簡字第57號 110 年11月18日 臺灣高雄地方法院110年度原簡字第57號 110 年12月29日 備註 1、編號1 至3 所示之罪曾定應執行拘役30日，如易科罰金，以新臺幣1,000 元折算1 日，業已執行完畢。 2、編號4 至7 所示之罪曾定應執行拘役45日，如易科罰金，以新臺幣1,000 元折算1 日。